臺灣宜蘭地方法院刑事判決　　　　　　　100年度易字第111號
公　訴　人　台灣宜蘭地方法院檢察署檢察官
被　　　告　林進榮
上列被告因竊盜等案件，經檢察官提起公訴 （99年度偵字第4772號
），本院判決如下：
    主  文
林進榮無罪。
    理  由
一、公訴意旨略以：被告林進榮意圖為自己不法所有，於99年8
    月4日某時，前往宜蘭縣冬山鄉○○路269號黃瑞城住處外面
    ，竊取黃瑞城所有價值新台幣（下同）3萬元之不鏽鋼平板5
    片；復於同日某時，前往宜蘭縣冬山鄉○○路277號沈國良
    住處，破壞後門後，無故侵入沈國良住宅，並入內竊取沈國
    良所有之不鏽鋼門3個、不鏽鋼喇叭架2個、不鏽鋼洗菜架1
    個、鋁櫃1個、不鏽鋼小圓鍬1支、20公斤農藥噴霧器1個、
    鋁門窗1片、長鐵棍4支。嗣於99年8月4日17時34分許，駕駛
    其所有6560-VG號自小貨車，將上開贓物載往宜蘭縣冬山鄉
    ○○路○段660號宏泰資源回收廠，賣給不知情之曾秋桂。
    嗣經黃瑞城、沈國良報警後，並在上揭宏泰資源回收廠發現
    贓物後通知警員循線查獲，因認被告涉犯刑法第320條第1項
    竊盜、第321條第1項第2款加重竊盜罪嫌等語。
二、按犯罪事實應依證據認定之，無證據不得認定犯罪事實；不
    能證明被告犯罪者，應諭知無罪之判決，刑事訴訟法第154
    條第2項、第301條第1項分別定有明文。又按認定犯罪事實
    應依證據，為刑事訴訟法所明定，故被告否認犯罪事實所持
    之辯解，縱屬不能成立，仍非有積極證據足以證明其犯罪行
    為，不能遽為有罪之認定；如未能發現相當證據，或證據不
    足以證明，自不能以推測或擬制之方法，以為裁判基礎；認
    定犯罪事實所憑之證據，無論為直接證據或間接證據，其為
    訴訟上之證明，須於通常一般之人均不致於有所懷疑，而得
    確信其為真實之程度者，始得據之為有罪之認定（最高法院
    30年上字第1831號、40年台上字第86號、76年台上字第4986
    號判例要旨參照）。
三、本件公訴人認被告涉有前開犯嫌，無非以被告供述、告訴人
    黃瑞城、沈國良及證人曾秋桂之證述、贓物認領保管單、現
    場照片等證據，又被告於偵查中，謊稱其所使用的手機號碼
    為0000000000，顯然係因其所辯虛偽，為避免追查而說謊，
    而其實際使用之0000000000行動電話通聯記錄顯示，被告於
    本件竊盜時點，確實出現在竊盜案現場及販賣贓物現場等作
    為主要論據。訊據被告堅詞否認有竊盜之行為，辯稱該贓物
    係向真實姓名、年籍不詳，綽號「阿偉」之人購買等語。
四、經查：
  (一)依告訴人黃瑞城、沈國良及證人曾秋桂之證述、贓物認領保
    管單、現場照片等，固可證明告訴人黃瑞城遭人竊取不鏽鋼
    平板5片、告訴人沈國良遭人竊取不鏽鋼門3個、不鏽鋼喇叭
    架2個、不鏽鋼洗菜架1個、鋁櫃1個、不鏽鋼小圓鍬1支、20
    公斤農藥噴霧器1個、鋁門窗1片、長鐵棍4支，而被告於99
    年8月4日17時34分許駕駛其所有6560-VG號自小貨車，將不
    鏽鋼門3個、不鏽鋼平板5片等物載往宏泰資源回收廠賣給曾
    秋桂等情，惟並無從證明被告所販賣之物為其前往竊取而來
    。
  (二)依據0000000000行動電話通聯記錄顯示（98年度偵字第4772
    號卷第58頁），被告於99年8月4日並無在宜蘭縣冬山鄉使用
    行動電話之紀錄，最接近一次於宜蘭縣冬山鄉使用行動電話
    之時間為99年8月3日19時19分、19時20分，其基地台位於宜
    蘭縣冬山鄉○○路○段568巷60號6樓屋頂，該處距遭竊地點
    之宜蘭縣冬山鄉○○路269號、277號開車約須19分鐘，而99
    年8月4日被告使用行動電話之基地台位置係位於宜蘭縣羅東
    鎮○○○路23號7樓屋頂、宜蘭縣羅東鎮○○路142號5樓，該
    處距遭竊地點開車均約須20分鐘，此有google地圖在卷可稽
    （本院卷第46至48頁），是檢察官稱依通聯記錄，被告於本
    件竊盜時點確實出現在竊盜案現場，尚非可採。
  (三)被告辯稱其販賣與曾秋桂之前揭物品係向「阿偉」購得等語
    ，檢察官雖以被告無法提供「阿偉」之任何相關資料，認被
    告所辯顯不可採，且被告謊稱其所使用的手機號碼為000000
    0000，顯係因其所辯虛偽，為避免追查而說謊。惟被告並無
    自證己罪之義務，故被告否認犯罪事實所持之辯解縱屬不能
    成立，或於案件偵查、審理過程中有為虛偽之陳述，仍非有
    積極證據足以證明其犯罪行為，不能遽為有罪之認定。
  (四)按一般人持有他人失竊物品之原由，或因竊取，或收受贓物
    ，或侵占遺失物，或他人寄放，不能僅由被告將失竊之物品
    販賣與曾秋桂，即認定該贓物為被告所竊取。
  (五)綜上，本案之現存證據，不足以認定犯罪事實，已如前述，
    是本件公訴所據之事證自有未足。從而，檢察官起訴被告竊
    盜之犯行，不能證明其犯行，揆以前揭說明意旨，應為被告
    無罪之諭知，以昭公允。
據上論斷，應依刑事訴訟法第301條第1項，判決如主文。
本案經檢察官張立言到庭執行職務。
中    華    民    國   100    年    3     月    31    日
                  刑事第二庭  法  官  王耀興
以上正本證明與原本無異。
如不服本判決應於收受送達後十日內向本院提出上訴書狀，並應
敘述具體理由；其未敘述上述理由者，應於上訴期間屆滿後二十
日內向本院補提理由書(均須按他造當事人之人數附繕本)「切勿
逕送上級法院」。
                              書記官  林家妮
中    華    民    國   100    年    4     月    1     日